臺灣新竹地方法院刑事判決　　　　　　　 94年度易字第680號
公　訴　人　臺灣新竹地方法院檢察署檢察官
被　　　告　甲○○
　　　　　　　　　　（現於臺灣新竹監獄執行中）
上列被告因違反毒品危害防制條例案件，經檢察官提起公訴（94
年度毒偵字第1781號），經本院合議庭裁定改行簡式審判程序，
判決如下：
    主  文
甲○○連續施用第二級毒品，累犯，處有期徒刑捌月。
    事  實
一、甲○○(一)前於民國87年間因違反毒品危害防制條例案件，經
    本院以87年度毒聲字第352號裁定送觀察、勒戒後，於同年9
    月3日認無繼續施用毒品傾向釋放，並經臺灣新竹地方法院
    檢察署檢察官於87年9月2日以87年度偵字第3219號、第5487
    號為不起訴處分確定；(二)復於89年間因施用第二級毒品安非
    他命，經本院以89年度毒聲字第1172號裁定送觀察、勒戒後
    ，於同年6月23日亦認無繼續施用毒品之傾向釋放，並經臺
    灣新竹地方法院檢察署檢察官於同日以89年度毒偵1155號為
    不起訴處分確定。(三)又因施用第二級毒品安非他命經本院於
    90 年3月14日，以90年度毒聲字第471號裁定令入戒治處所
    施以強制戒治1年，其後因執行屆滿3月成效評定為合格，無
    繼續戒治之必要，再經臺灣新竹地方法院檢察署檢察官聲請
    停止戒治，經本院以90年度毒聲字第1394號裁定停止戒治，
    所餘戒治期間並付保護管束，嗣於91年4月17日保護管束期
    滿。同時甲○○上揭施用第二級毒品安非他命之犯行，亦經
    本院於90年3月12日以90年度竹東簡字第34號判處有期徒刑6
    月確定，並於91年5月10日易科罰金執行完畢。
二、詎甲○○於上揭強制戒治執行完畢釋放後5年內，另基於施
    用第二級毒品安非他命之概括犯意，自94年3月23日起至同
    年7月28日下午3時許，分別在其位於新竹縣橫山鄉豐田村之
    住處、新竹縣橫山鄉油羅溪橋下及橫山鄉山區等地點，以將
    安非他命置於玻璃球內，再以火燒烤，吸其煙霧之方式，施
    用第二級毒品安非他命多次。嗣於93年7月30日晚上9時35分
    許，在新竹縣新埔鎮○○路山區，甲○○因竊盜案為警查獲
    ，經警採集其尿液送驗，始查知上情。
三、案經新竹縣警察局新埔分局報請臺灣新竹地方法院檢察署檢
    察官偵查起訴。
    理  由
一、本件被告甲○○所犯施用第二級毒品罪，並非死刑、無期徒
    刑、最輕本刑為3年以上有期徒刑之罪，或高等法院管轄第
    一審之案件，被告於本院準備程序進行中，就被訴事實為有
    罪之陳述，經本院合議庭認合於刑事訴訟法第273條之1之規
    定，裁定進行簡式審判程序，合先敘明。
二、上揭犯罪事實，業據被告甲○○於本院審理時供述明確，並
    有被告於94年7月31日為警予以採集其尿液檢體，經送昭信
    科技顧問股份有限公司以氣相層析質譜分析法（GC/MS）確
    認檢驗之結果，檢驗呈安非他命及甲基安非他命陽性反應，
    此有新竹縣警察局新埔分局辦理煙毒、麻醉藥品案件尿液送
    驗受檢人真實姓名代號對照表暨送驗登記簿及昭信科技顧問
    股份有限公司94年9月6日濫用藥物陽性檢體檢驗報告各1件
    在卷可按。是被告自白與尿液檢驗結果相符，堪予採信。
三、被告甲○○(一)前於87年間因違反毒品危害防制條例案件，經
    本院以87年度毒聲字第352號裁定送觀察、勒戒後，於同年9
    月3日認無繼續施用毒品傾向釋放，並經臺灣新竹地方法院
    檢察署檢察官於87年9月2日以87年度偵字第3219號、第5487
    號為不起訴處分確定；(二)復於89年4月間因施用第二級毒品
    安非他命，經本院以89年度毒聲字第1172號裁定送觀察、勒
    戒後，於同年6月23日亦認無繼續施用毒品之傾向釋放，並
    經臺灣新竹地方法院檢察署檢察官於同日以89年度毒偵1155
    號為不起訴處分確定。(三)又因施用第二級毒品安非他命經本
    院於90年3月14日，以90年度毒聲字第471號裁定令入戒治處
    所施以強制戒治1年，其後因執行屆滿3月成效評定為合格，
    無繼續戒治之必要，再經臺灣新竹地方法院檢察署檢察官聲
    請停止戒治，經本院以90年度毒聲字第1394號裁定停止戒治
    ，所餘戒治期間並付保護管束，嗣於91年4月17日保護管束
    期滿。此有臺灣高等法院被告前案紀錄表、臺灣新竹地方法
    院檢察署刑案資料查註紀錄表各1件在卷可按。是被告經過
    上開強制戒治之執行完畢釋放後5年內，再犯本件施用毒品
    之犯行，依毒品危害防制條例第23條第2項之規定，本院自
    應予以審理。是本案事證明確，應依法論科。
四、核被告甲○○所為係犯毒品危害防制條例第10條第2項施用
    第二級毒品罪。被告先後多次施用第二級毒品之犯行，時間
    密接，犯罪構成要件相同，顯係基於概括犯意為之，為連續
    犯，應依刑法第56條規定論以一罪，並加重其刑。又被告因
    違反毒品危害防制條例案件，經本院於90年3月12日以90年
    度竹東簡字第34號判處有期徒刑6月確定，並於91年5月10日
    易科罰金執行完畢。有臺灣高等法院被告前案紀錄表1件在
    卷可稽，其受有期徒刑執行完畢，5年內再犯本件最重本刑
    為有期徒刑以上之罪，為累犯，應依刑法第47條規定遞加重
    其刑。爰審酌被告施用毒品為自戕行為，未因此而危害他人
    ，且於犯後坦承犯行，態度良好，惟被告前已經觀察勒戒及
    強制戒治之處分而仍無法杜絕施用毒品，無視於毒品對於自
    身健康之戕害，戒除毒癮之意志力不堅等一切情狀，量處如
    主文所示之刑。
五、又公訴人於起訴書中起訴被告自94年3月16日起至同年7月28
    日15時止連續施用安非他命多次，惟經公訴人於本院94年12
    月6日行準備程序時，當庭更正減縮被告連續施用安非他命
    之犯罪時間自94年3月23日起，附此敘明。
六、據上論斷，應依刑事訴訟法第273條之1、第299條第1項前段
    ，毒品危害防制條例第10條第2項，刑法第11條、第56條、
    第47條，判決如主文。
本案經檢察官邱巧寧到庭執行職務。
中　　華　　民　　國　　94　　年　　12　　月　　16　　日
                  刑事第二庭    法　官　方鴻愷
以上正本證明與原本無異。
如不服本判決，應於送達後10日內，向本院提出上訴狀。
中　　華　　民　　國　　94　　年　　12　　月　　16　　日
                                書記官  吳美雲
附錄本案論罪科刑法條全文：
毒品危害防制條例第10條
施用第一級毒品者，處六月以上五年以下有期徒刑。
施用第二級毒品者，處三年以下有期徒刑。
